【裁判字號】    92,簡抗,2
【裁判日期】    920217
【裁判案由】    聲請定其應執行刑
【裁判全文】
臺灣臺北地方法院刑事裁定                            九十二年度簡抗字第二號
    抗  告  人
    即  受刑人  甲  ○
右列抗告人即受刑人因聲請定其應執行刑案件，不服本院台北簡易庭中華民國九十二
年一月二日九十二年度北簡聲字第二號第一審刑事裁定，提起抗告，本院管轄之第二
審合議庭裁定如左：
    主  文
抗告駁回。
    理  由
一、抗告意旨略以：抗告人即受刑人甲○所犯三案，原審所定應執行之罰金過重，且
    其中一案判決罰金一萬四千元部分，抗告人業已於民國九十一年六月二十一日執
    行完畢。原審未為詳查，遽然裁定，爰於法定期間內提起抗告，請求撤銷原裁定
    等語。
二、按裁判確定前犯數罪者，併合處罰之；數罪併罰有二裁判以上者，依第五十一條
    之規定，定其應執行之刑；宣告多數罰金者，於各刑中之最多額以上，各刑合併
    之金額以下，定其金額。刑法第五十條、第五十三條、第五十一條第七款分別定
    有明文。另按刑事訴訟法第四百七十七條第一項規定，依刑法第四十八條應更正
    其刑者，或依刑法第五十三條及第五十四條應依刑法第五十一條第五款至第七款
    之規定，定其應執行之刑者，由該案犯罪事實最後判決之法院之檢察官，聲請該
    法院裁定之。
三、經查，本件抗告人前於九十年八月十九日因犯公共危險罪，經本院台北簡易庭於
    九十年十一月二十七日以九十年度北交簡字第三九三五號判處罰金一萬四千元，
    如易服勞役，以三百元折算一日，並於九十年十二月二十一日確定。嗣抗告人復
    因於九十年八月二十日及九十年十二月十二日先後二次犯公共危險罪，經本院台
    北簡易庭於九十一年三月二十九日及九十一年三月二十九日，分別以九十一年度
    北交簡字第四四號判處罰金二萬六千元、以九十一年度北交簡字第八七七號判處
    罰金三萬元（均如易服勞役，以三百元折算一日），且各於九十一年五月六日、
    九十一年七月二十四日確定在案。有卷附本院九十年度北交簡字第三九三五號刑
    事簡易判決、九十一年度北交簡字第四四號刑事簡易判決、九十一年度北交簡字
    第八七七號刑事簡易判決及臺灣高等法院被告全國前案紀錄表足憑。足認受刑人
    於九十年十二月二十一日裁判確定前，確犯有如附表所示符合併合處罰要件之前
    開三罪無訛。
四、另按「定應執行之刑應由犯罪事實最後判決之法院之檢察官聲請該法院依上開規
    定裁定之，不能因犯罪之一部分所科之刑業經執行完畢而認檢察官之聲請為不合
    法，予以駁回。至已執行部分當不能重複執行，應由檢察官於指揮執行時扣除之
    ，此與定應執行之刑之裁定無涉」（最高法院八十一年度台抗字第二八號裁判要
    旨參照）。是前開本院台北簡易庭九十年度北交簡字第三九三五號判處罰金一萬
    四千元部分，縱抗告人已易服勞役執行完畢，此仍檢察官指揮執行時應否扣除之
    問題，尚不得因犯罪之一部分所科之刑業經執行完畢而認檢察官之聲請為不合法
    。揆此，檢察官依刑事訴訟法第四百七十七條第一項規定，聲請本院原審裁定定
    其應執行之刑，原審核認聲請正當，引用刑事訴訟法第四百七十七條第一項、刑
    法第五十三條、第五十一條第七款、第四十二條第二項等規定，而裁定定其應執
    行之刑，即無違誤。被告指摘判處罰金一萬四千元部分已執行完畢，不應再與餘
    罪之公共危險部分定應執行刑，核無理由。
五、又按數罪併罰，應依分別宣告其罪之刑為基礎，定其應執行刑，此觀刑法第五十
    一條規定自明，故一裁判宣告數罪之刑，雖曾經定其執行刑，但如再與其他裁判
    宣告之刑定其執行刑時，前定之執行刑當然失效，仍應以其各罪宣告之刑為基礎
    ，定其執行刑，不得以前之執行刑為基礎，以與後裁判宣告之刑，定其執行刑（
    最高法院五十九年台抗字第三六七號判例要旨參照）。查被告前經本院以九十年
    度北交簡字第三九三五號、九十一年度北交簡字第四四號各判處罰金一萬四千元
    、二萬六千元確定部分，雖曾經本院於九十一年六月二十八日以九十一年度北簡
    聲字第四一號定應執行刑為罰金三萬八千元，如易服勞役，以三百元折算一日，
    且由本院於九十一年十月二十五日以九十一年度交簡抗字第一號駁回抗告確定。
    然本院就此二確定裁判所定應執行刑之裁定，嗣因其另犯公共危險罪，經本院以
    九十一年度北交簡字第八七七號判處罰金三萬元確定，並由本院原審就上開三罪
    之宣告刑，以九十二年度北簡聲字第二號另定其應執行之刑，而當然失其效力，
    並無一事不再理原則之適用。此外，定應執行刑之案件，法院所為刑之酌定，在
    法律之內、外部界限拘束內，本屬法院自由裁量之事項。查本件被告所犯如附表
    所示三罪，各刑中之最多額為罰金三萬元，各刑合併之金額則為罰金七萬元，職
    此本院原審所定應執行罰金五萬元，如易服勞役，以三百元折算一日之裁定，不
    僅符合刑法第五十一條第一項規定，且未逾九十一年度北交簡字第八七七號（罰
    金三萬元）與九十一年度北簡聲字第四一號（罰金三萬八千元）二確定裁判之合
    併金額（即六萬八千元）。足認原審定其應執行刑之裁定，並無違法或不當之處
    。被告空言指摘原裁定所定應執行刑之罰金數額過高，提起抗告，容無理由，應
    予駁回。
據上論斷，應依刑事訴訟法第四百五十五條之一第四項、第五項、第四百十二條，裁
定如主文。
中    華    民    國      九十二      年       二      月     十七      日
                                        臺灣臺北地方法院刑事第六庭
                                            審判長法  官  黃俊明
                                                  法  官  黃程暉
                                                  法  官  吳秋宏
本件不得抗告
右正本與原本無異。
                                                  書記官  邱志堅
中    華    民    國      九十二      年       二      月     二十     日


司法院資訊處製作；財團法人民間司法改革基金會備份。
